臺灣高雄地方法院民事裁定
　 111年度審智字第1號

原      告    農友種苗股份有限公司

法定代理人    陳威廷
訴訟代理人    王仁聰律師
              田崧甫律師
被      告    力禾國際種苗有限公司

兼法定代理人  張德光
被      告    鄭慶章

              李善忱
              李雯  


              吳思瑩

上列當事人間請求損害賠償事件，本院裁定如下：
  主  文
本件移送智慧財產及商業法院。
  理  由
一、按訴訟之全部或一部，法院認為無管轄權者，應依原告之聲
    請或依職權以裁定移送於其管轄法院，民事訴訟法第28條第
    1項定有明文。又智慧財產及商業法院管轄案件如下：依專
    利法、商標法、著作權法、光碟管理條例、營業秘密法、積
    體電路電路布局保護法、植物品種及種苗法或公平交易法所
    保護之智慧財產權益所生之第一審及第二審民事訴訟事件，
    智慧財產及商業法院組織法第3條第1款定有明文。再依司法
    院頒布於民國000年0月0日生效之司法院指定智慧財產及商
    業法院管轄之智慧財產事件，不當行使智慧財產權權利所生
    損害賠償爭議事件；當事人以一訴主張單一或數項訴訟標的
    ，其中主要部分涉及智慧財產權，如係基於同一原因事實而
    不宜割裂者，均為智慧財產權訴訟民事事件，由智慧財產及
    商業法院管轄。又侵害智慧財產權有關財產權爭議事件之侵
    權爭議事件，為智慧財產民事訴訟事件，此觀智慧財產案件
    審理細則第2條之規定自明。再按(舊)智慧財產法院組織法
    第1條立法意旨，為使智慧財產之民事訴訟事件能集中由智
    慧財產(及商業)法院依智慧財產案件審理法所定程序審理，
    除有民事訴訟法第24條、第25條規定之情形外，普通法院就
    智慧財產民事事件，應將之裁定移送智慧財產(及商業)法院
    （最高法院103年度台抗字第443號裁定意旨參照），意即智
    慧財產及商業法院對智慧財產民事訴訟事件有優先管轄權。
二、原告主張：「紅妃木瓜」父、母本原種及培育、採種技術為
    原告之營業秘密（下稱系爭營業秘密），被告等人未經原告
    同意，以不正方法取得進而使用，共同侵害原告之系爭營業
    秘密，爰依營業秘密法第10條第1項第1款、第12條第1項、
    民法第184條第1項、第185條第1項等規定請求被告賠償其損
    害，並聲明：㈠被告應連帶給付原告新台幣6,000萬元，及自
    起訴狀繕本送達翌日起至清償日止，按年息百分之五計算之
    利息。㈡願供擔保請准宣告假執行。
三、經查，本件原告起訴為營業秘密法之民事事件，依原告主張
    為被告是否侵害原告享有之系爭營業秘密，自為智慧財產權
    之民事爭議，並觀諸原告起訴狀所載之事實及所附之證據，
    並未有雙方合意向普通法院提起本件訴訟之陳述及證物，揆
    諸前揭說明，自應由智慧財產及商業法院優先管轄，原告向
    無管轄權之本院起訴，顯有違誤，爰裁定將本件移送於該管
    轄法院。
中　　華　　民　　國　　111 　年　　9 　　月　　30　　日
                  民事審查庭  法　官　洪培睿
　　　　　　　　　
正本係照原本作成。
如對本裁定抗告須於裁定送達後10日內向本院提出抗告狀，並繳
納裁判費新台幣1,000元。
中　　華　　民　　國　　111 　年　　9 　　月　　30　　日
                              書記官　許雅惠